# 请教陈版，关于替关联方提供服务相关的成本

提问人：Charname0111 时间：2018-02-01 11:25:19
A公司与B公司签订合同，约定A公司为B公司提供服务，但实际执行时相关的服务由A公司的子公司C公司负责，A和C之间未签订合同。那么，根据合同约定，A公司确认服务收入，但C公司并未对此进行会计处理（相关人员为其他项目提供服务，成本计入其他项目），A公司收入的毛利为100%。那么，这能否理解为C向母公司A分配股利的行为？那么对于A，是否应该做一笔借：营业成本贷：投资收益的调整？ 此外，假设A与B合同金额为 1000 ，C公司自身收入为 10000 ，相关人员成本为 5000 ，则上述成本的金额能否使用5000/(1000+10000)*1000来估算？

回答人：chenyiwei
理论上，如果A仍然是向B提供服务的主要义务人，B与C之间无合同关系，则A应视同总包方确认从B取得的收入（按劳务提供进度），同时确认等额的成本，该成本的贷方科目应为A对C之间的长期股权投资成本。相应地，C作为分包方确认劳务收入和劳务成本，确认劳务收入对应的借方科目为资本公积。当然，实际操作中可能会简化处理。